【裁判字號】    97,訴緝,15
【裁判日期】    970711
【裁判案由】    搶奪等
【裁判全文】
臺灣雲林地方法院刑事判決              97年度訴緝字第15號
公  訴  人  臺灣雲林地方法院檢察署檢察官
被      告  甲○○
                      （
上列被告因搶奪等案件，經檢察官提起公訴（96年度偵字第4687
、5330、5366號），被告於準備程序中就被訴事實為有罪之陳述
，受命法官於聽取當事人之意見後，本院合議庭裁定改由受命法
官獨任以簡式審判程序審理，判決如下：
    主  文
甲○○所犯如附表一編號一至四號、附表二編號一至三號、附表
三編號一至三號所示之罪，各處如附表一編號一至四號、附表二
編號一至三號、附表三編號一至三號所示之刑，應執行有期徒刑
參年陸月。扣案之鑰匙貳支均沒收。
    犯罪事實及理由
壹、程序事項：
    本件經被告甲○○於準備程序期日為有罪之陳述，而經本院
    裁定以簡式審判程序加以審理，則依據刑事訴訟法第273 條
    之2 、同法第159 條第2 項之規定，不適用傳聞法則有關限
    制證據能力之相關規定；並得依同法第310 條之2 之準用同
    法第454 條之規定製作略式判決書，依法僅需記載犯罪事實
    、證據名稱及應適用之法條，並得以簡略方式為之，合先敘
    明。
貳、實體事項：
一、構成犯罪事實：
  (一)甲○○前於民國90年間因偽造貨幣案件，經臺灣高等法院臺
    中分院於91年5 月31日，以91年度上訴字第234 號判處有期
    徒刑3 年8 月，於91年6 月23日確定，甫於93年12月7 日假
    釋出監，於95年6 月10日假釋期滿未經撤銷，其未執行之刑
    ，以已執行論。詎仍不知悔改，竟與吳榮杰（業經本院先行
    判決確定）共同基於意圖為自己不法所有之犯意聯絡，推由
    吳榮杰先於附表一所示時、地，以自備鑰匙2 支竊得如附表
    一編號1 號至4 號所示不詳車牌號碼及庚○○、乙○○與己○○所有或保管之車牌號碼KPW-285 號、AOJ-088 號與JJI-
    572 號機車後（各次竊取時、地均詳如附表一所示），再由
    甲○○與吳榮杰2 人，共同騎乘吳榮杰竊得之贓車，於如附
    表一編號1 號所示時、地，共同竊取如附表一編號1 號所示
    之人之財物得逞，及於如附表二編號1 、2 號所示時、地，
    搶奪如附表二編號1 、2 號所示之人之財物得逞（各次搶奪
    時、地均詳如附表二編號1 、2 號所示）。另甲○○與吳榮
    杰、黃仁傑亦共同基於意圖為自己不法所有之犯意聯絡，推
    由吳榮杰先竊得機車作為交通工具後，再由甲○○與黃仁傑
    2 人共同騎乘吳榮杰竊得之贓車，於如附表二編號3 號所示
    時、地，搶奪如附表二編號3 號所示之人之財物得逞（詳細
    搶奪時、地如附表二編號3 號所示）；或由甲○○與吳榮杰
    、黃仁傑結夥3 人，共同騎乘吳榮杰竊得之贓車，於如附表
    三所示時、地，搶奪如附表三所示之人之財物得逞（各次搶
    奪時、地均詳如附表三所示）。得手後，則將搶奪而來之現
    金分別留供己用或朋分花用，所竊得之機車則於搶奪後棄置
    路旁。嗣於96年9 月8 日晚上10時15分許，甲○○、吳榮杰
    與黃仁傑3 人在雲林縣斗六市○○○路德安橋旁，正擬分配
    搶得之財物時，為警發覺有異當場查獲，並起出癸○○遭搶
    奪之財物、潘明裕失竊之車牌號碼JJI-572 號機車，另循線
    尋獲車牌號碼KPW-285 號與AOJ-088 號機車，始悉上情。
二、認定犯罪事實所憑之證據：
  (一)贓物認領保管單4 紙（雲警六偵字第0961000813號卷第38頁
    至第41頁）。
  (二)員警簡欲欽等人之職務報告（雲警六偵字第0961000813號卷
    第37頁）。
  (三)癸○○遭搶奪之財物照片2 張（雲警六偵字第0961000813號
    卷第42頁）。
  (四)KPW-285 號、AQJ-088 號機車尋獲照片3 張（雲警六偵字第
    0961000813號卷第46頁至第47頁）。
  (五)現場照片4 張（雲警南刑字第09600009657 號卷第17至第18
    頁）。
  (六)鑰匙2 支扣案（96年度保管字第1455號）。
  (七)證人即被害人壬○○於96年8 月26日及96年9 月9 日之警詢
    筆錄（雲警南刑字第09600009657 號卷第1 頁至第6 頁）。
  (八)證人即被害人戊○○於96年8 月28日之警詢筆錄（雲警六偵
    字第0961000813號卷第18頁至第19頁）。
  (九)證人即被害人丙○○於96年9 月3 日之警詢筆錄（雲警六偵
    字第0961000813號卷第20頁至第21頁）。
  (十)證人即被害人丁○○於96年9 月6 日之警詢筆錄（雲警六偵
    字第0961000813號卷第22頁至第23頁）。
  (十一)證人即被害人張豔紅於96年9 月6 日之警詢筆錄（雲警六偵
    字第0961000813號卷第24頁至第25頁）。
  (十二)證人即被害人辛○○於96年9 月7 日之警詢筆錄（雲警六偵
    字第0961000813號卷第26頁至第27頁）。
  (十三)證人即被害人癸○○於96年9 月8 日之警詢筆錄（雲警六偵
    字第0961000813號卷第28頁至第30頁）。
  (十四)證人即被害人己○○於96年9 月8 日之警詢筆錄（雲警六偵
    字第0961000813號卷第31頁至第32頁）。
  (十五)證人即被害人乙○○於96年9 月9 日之警詢筆錄（雲警六偵
    字第0961000813號卷第33頁至第34頁）。
  (十六)證人即被害人庚○○於96年9 月9 日之警詢筆錄（雲警六偵
    字第0961000813號卷第35頁至第36頁）。
  (十七)同案被告吳榮杰於96年10月16日偵查中之證述（96年度偵字
    第5366號卷第14頁至第15頁）。
  (十八)同案被告黃仁傑於96年9 月9 日偵查中之證述（96年度偵字
    第4687號卷第20頁至第23頁、第25頁）。
  (十九)被告甲○○於警詢、偵查及本院審理時之自白，且與上開積
    極證據相符，應可採信。
  (二十)綜上所述，本件事證明確，被告之犯行應堪認定。
三、論罪科刑之理由：
  (一)核被告甲○○所為，分別係犯如附表一、二、三所示之罪。
    被告甲○○與共犯吳榮杰就如附表一編號1 號至4 號所示犯
    行，被告甲○○與共犯吳榮杰、黃仁傑就如附表二、三所示
    犯行，分別有犯意聯絡及行為分擔，應依刑法第28條規定論
    以共同正犯。被告甲○○所犯如附表一、二、三所示各罪罪
    名互異，犯意各別，應分論併罰。
  (二)被告前於90年間因偽造貨幣案件，經臺灣高等法院臺中分院
    於91年5 月31日，以91年度上訴字第234 號判處有期徒刑3
    年8 月，於91年6 月23日確定，甫於93年12月7 日假釋出監
    ，於95年6 月10日假釋期滿未經撤銷，其未執行之刑，以已
    執行論，有其臺灣高等法院被告前案紀錄表各1 份在卷可參
    ，其等於前開有期徒刑執行完畢後5 年內故意再犯本件有期
    徒刑以上之罪，為累犯，應各依刑法第47條第1 項規定加重
    其刑。
  (三)爰審酌被告甲○○僅國中畢業，教育程度不高，正值青壯，
    四肢健全，不思以正當途徑獲取利益，竟貪圖一己私利，竊
    取或搶奪他人財物花用，致被害人受有損害，亦破壞社會秩
    序，且犯案次數眾多，危害甚大，犯後經檢察官起訴後即逃
    亡無蹤，企圖規避刑責，經本院通緝方到案，因此，雖其犯
    後均坦承犯行，仍難認其態度良好等一切情狀，各量處如主
    文所示之刑，並定其應執行之刑，以示懲儆。
  (四)扣案之鑰匙2 支係供被告與共犯吳榮杰竊盜所用之物（即附
    表一），且屬共犯吳榮杰所有，業據共犯吳榮杰供承在卷，
    自仍應依刑法第38條第1 項第2 款規定宣告沒收。
四、適用之法律：
  (一)刑事訴訟法第273 條之1 第1 項、第299 條第1 項前段。
  (二)刑法第28條、第320 條第1 項、第325 條第1 項、第326 條
    第1 項、第321 條第1 項第4 款、第47條第1 項、第51條第
    5 款、第38條第1 項第2 款。
  (三)刑法施行法第1 條之1 第1 項、第2 項前段。
本案經檢察官梁義順到庭執行職務。
中    華    民    國    97    年    7     月    11    日
                  刑事第二庭  法  官  廖淑華
以上正本證明與原本無異。
如不服本判決，應於判決收受後10日內，向本院提出上訴狀（須
附繕本）。
                              書記官  張菀純
中    華    民    國    97    年    7     月    11    日
附錄本案論罪科刑法條全文：
刑法第320 條：（普通竊盜罪、竊佔罪）
意圖為自己或第三人不法之所有，而竊取他人之動產者，為竊盜
罪，處5 年以下有期徒刑、拘役或5 百元以下罰金。
意圖為自己或第三人不法之利益，而竊佔他人之不動產者，依前
項之規定處斷。
前二項之未遂犯罰之。
刑法第321 條：（加重竊盜罪）
犯竊盜罪而有左列情形之一者，處六月以上、五年以下有期徒刑
：
一、於夜間侵入住宅或有人居住之建築物、船艦或隱匿其內而犯
    之者。
二、毀越門扇、牆垣或其他安全設備而犯之者。
三、攜帶兇器而犯之者。
四、結夥三人以上而犯之者。
五、乘火災、水災或其他災害之際而犯之者。
六、在車站或埠頭而犯之者。
前項之未遂犯罰之。
刑法第325 條：（普通搶奪罪）
意圖為自己或第三人不法之所有，而搶奪他人之動產者，處6 月
以上5 年以下有期徒刑。
因而致人於死者，處無期徒刑或7 年以上有期徒刑，致重傷者，
處3 年以上10年以下有期徒刑。
第1 項之未遂犯罰之。
刑法第326 條：（加重搶奪罪）
犯前條第1 項之罪，而有第321 條第1 項各款情形之一者，處1
年以上7 年以下有期徒刑。
前項之未遂犯罰之。
附表一（與吳榮杰共同竊盜部分）：
┌──┬────┬───┬───┬─────────────┬─────────┐
│編號│犯罪時間│地  點│行為人│    方 法 及 所 得 財 物  │所犯法條及主文    │
├──┼────┼───┼───┼─────────────┼─────────┤
│ 1  │96年9 月│雲林縣│甲○○│吳榮杰騎乘所竊得車號不詳之│刑法第320 條第1 項│
│    │3 日晚上│斗六市│吳榮杰│機車，搭載甲○○前往斗六市│。                │
│    │8 時57分│省中街│      │區伺機行竊。行經斗六市省中│甲○○共同犯竊盜罪│
│    │許      │24號前│      │街24號前時，吳榮杰見丙○○│，累犯，處有期徒刑│
│    │        │      │      │將機車停在路旁接聽行動電話│陸月。扣案之鑰匙貳│
│    │        │      │      │之際，即停車並徒手竊取沈芸│支均沒收。        │
│    │        │      │      │竹之機車掛勾上皮包（內有身│                  │
│    │        │      │      │分證、機車駕照各1 份、金融│                  │
│    │        │      │      │卡2 張、0000000000號行動電│                  │
│    │        │      │      │話1 支與現金新臺幣【下同】│                  │
│    │        │      │      │5,000 元，總值約10,000元）│                  │
│    │        │      │      │得手後，返回住處。        │                  │
├──┼────┼───┼───┼─────────────┼─────────┤
│ 2  │96年9 月│雲林縣│甲○○│甲○○與吳榮杰合意竊取機車│同上              │
│    │6 日上午│斗六市│吳榮杰│作為搶奪之交通工具後，推由│                  │
│    │9 時30分│太平里│      │吳榮杰以自備鑰匙發動引擎，│                  │
│    │許      │城頂街│      │竊取庚○○所有車號KPW-285 │                  │
│    │        │      │      │號機車得手。              │                  │
├──┼────┼───┼───┼─────────────┼─────────┤
│ 3  │96年9 月│雲林縣│甲○○│甲○○與吳榮杰合意竊取機車│同上              │
│    │7 日晚上│斗六市│吳榮杰│作為搶奪之交通工具後，推由│                  │
│    │10時許前│鎮南里│      │吳榮杰以同上鑰匙發動引擎，│                  │
│    │某時    │武陵街│      │竊取洪寶珠所有、交由乙○○│                  │
│    │        │67號前│      │保管使用之車號AOJ-088 號機│                  │
│    │        │      │      │車得手。                  │                  │
├──┼────┼───┼───┼─────────────┼─────────┤
│ 4  │96年9 月│雲林縣│甲○○│甲○○與吳榮杰合意竊取機車│同上              │
│    │8 日上午│斗六市│吳榮杰│作為搶奪時之交通工具後，推│                  │
│    │9 時許  │保庄里│      │由吳榮杰以同上鑰匙發動引擎│                  │
│    │        │後庄路│      │，竊取潘明裕所有、交由陳瑩│                  │
│    │        │11之39│      │霙保管使用之車號JJI-572 號│                  │
│    │        │號前  │      │重型機車得手。            │                  │
└──┴────┴───┴───┴─────────────┴─────────┘
附表二（與吳榮杰、黃仁傑共同搶奪部分）：
┌──┬────┬───┬───┬─────────────┬─────────┐
│編號│犯罪時間│地  點│行為人│    方 法 及 所 得 財 物  │所犯法條及主文    │
├──┼────┼───┼───┼─────────────┼─────────┤
│ 1  │96年8 月│雲林縣│甲○○│由吳榮杰騎乘所竊得車號不詳│刑法第325 條第1 項│
│    │25日晚上│斗南鎮│吳榮杰│之機車搭載甲○○，行經斗六│。                │
│    │10時30分│小東里│      │市貴族世家牛排館附近時，見│甲○○共同犯搶奪罪│
│    │許      │聖元療│      │壬○○獨自騎乘NSX-981 號機│，累犯，處有期徒刑│
│    │        │養院後│      │車，吳榮杰乃尾隨在後，行至│拾月。            │
│    │        │方農路│      │聖元療養院後方農路時，即由│                  │
│    │        │      │      │甲○○徒手搶奪不及防備之蔡│                  │
│    │        │      │      │明珠置於機車踏板上皮包1 只│                  │
│    │        │      │      │（內有行動電話2 支、信用卡│                  │
│    │        │      │      │、身分證、健保卡各1 張與提│                  │
│    │        │      │      │款卡2 張及現金6,000 元），│                  │
│    │        │      │      │得手後加速逃逸，並將該贓車│                  │
│    │        │      │      │棄置於不詳地點。          │                  │
├──┼────┼───┼───┼─────────────┼─────────┤
│ 2  │96年8 月│雲林縣│甲○○│吳榮杰騎乘所竊得車號不詳之│同上              │
│    │28日上午│斗六市│吳榮杰│機車搭載甲○○，前往斗六市│                  │
│    │8 時40分│永樂街│      │區伺機行搶。於行經斗六市永│                  │
│    │許      │107 號│      │樂街107 號前路段時，吳榮杰│                  │
│    │        │前    │      │自後接近戊○○，由甲○○徒│                  │
│    │        │      │      │手搶奪不及防備之戊○○左手│                  │
│    │        │      │      │上手提LV皮包1 只（內有身份│                  │
│    │        │      │      │證、駕照、健保卡、信用卡、│                  │
│    │        │      │      │金融卡、0000000000號行動電│                  │
│    │        │      │      │話1 支與現金1,300 元，總值│                  │
│    │        │      │      │約10,000元），得手後逃逸，│                  │
│    │        │      │      │並將所得金錢朋分花用。    │                  │
├──┼────┼───┼───┼─────────────┼─────────┤
│ 3  │96年9 月│雲林縣│甲○○│甲○○、黃仁傑與吳榮杰共同│同上              │
│    │6 日上午│斗六市│黃仁傑│基於搶奪之犯意聯絡後，由吳│                  │
│    │10時35分│愛國街│吳榮杰│榮杰將竊得之KPW-285 號機車│                  │
│    │許      │16號前│      │（即附表一編號2） 交給吳信│                  │
│    │        │      │      │德作為搶奪用之交通工具後，│                  │
│    │        │      │      │再由黃仁傑騎乘該機車搭載吳│                  │
│    │        │      │      │信德前往斗六市區，伺機行搶│                  │
│    │        │      │      │財物。嗣於行經斗六市○○街│                  │
│    │        │      │      │16號前時，黃仁傑見丁○○獨│                  │
│    │        │      │      │自行走，即騎乘該贓車自左後│                  │
│    │        │      │      │方接近，由甲○○徒手搶奪不│                  │
│    │        │      │      │及防備之丁○○左手之皮包1 │                  │
│    │        │      │      │只（內有銀行存摺3 本、身分│                  │
│    │        │      │      │證、健保卡、信用卡與提款卡│                  │
│    │        │      │      │各1 張、印章1 枚及現金3,58│                  │
│    │        │      │      │0 元），得手後逃逸。      │                  │
└──┴────┴───┴───┴─────────────┴─────────┘
附表三（與吳榮杰、黃仁傑結夥3 人搶奪部分）：
┌──┬────┬───┬───┬─────────────┬─────────┐
│編號│犯罪時間│地  點│行為人│    方 法 及 所 得 財 物  │所犯法條及主文    │
├──┼────┼───┼───┼─────────────┼─────────┤
│ 1  │96年9 月│雲林縣│甲○○│吳榮杰將竊得之KPW-285 號機│刑法第326 條第1 項│
│    │6 日晚上│斗六市│吳榮杰│車（即附表一編號2） 交由黃│、第321 條第1 項第│
│    │8 時24分│內環路│黃仁傑│仁傑騎乘並搭載甲○○，吳榮│4 款。            │
│    │許      │637 號│      │杰則騎乘黃仁傑之GC8-926 號│甲○○犯結夥搶奪罪│
│    │        │前    │      │機車跟隨在後，結夥3 人前往│，累犯，處有期徒刑│
│    │        │      │      │斗六市區伺機行搶財物。嗣於│壹年貳月。        │
│    │        │      │      │行經斗六市○○路637 號前時│                  │
│    │        │      │      │，甲○○見張豔紅站立於車號│                  │
│    │        │      │      │B7-3710 號自用小客車行李廂│                  │
│    │        │      │      │旁找尋物品、不及防備時，吳│                  │
│    │        │      │      │信德即徒手搶奪李俊儀所有置│                  │
│    │        │      │      │於該小客車行李廂之公事包（│                  │
│    │        │      │      │內有隨身碟、硬碟、李俊儀之│                  │
│    │        │      │      │識別證與鑰匙1 串）。得手後│                  │
│    │        │      │      │，3 人隨即逃逸，並將搶得財│                  │
│    │        │      │      │物交給吳榮杰。3 人行經斗六│                  │
│    │        │      │      │市鎮○路○○○街排水溝旁時│                  │
│    │        │      │      │，黃仁傑乃將騎乘之贓車棄置│                  │
│    │        │      │      │路旁，再由吳榮杰搭載甲○○│                  │
│    │        │      │      │、黃仁傑返回住處，嗣後並由│                  │
│    │        │      │      │吳榮杰將公事包棄置。      │                  │
├──┼────┼───┼───┼─────────────┼─────────┤
│ 2  │96年9 月│雲林縣│甲○○│吳榮杰將竊得之車號AOJ-088 │同上              │
│    │7 日晚上│斗六市│吳榮杰│號機車 (即附表一編號2)交由│                  │
│    │10時5 分│成功路│黃仁傑│甲○○作為搶奪時之交通工具│                  │
│    │許      │、永安│      │後，由黃仁傑騎乘該贓車搭載│                  │
│    │        │路口  │      │甲○○，吳榮杰則騎乘黃仁傑│                  │
│    │        │      │      │之GC8-926 號機車跟隨在後把│                  │
│    │        │      │      │風接應，結夥3 人前往斗六市│                  │
│    │        │      │      │區伺機行搶。嗣於行經斗六市│                  │
│    │        │      │      │永安路、成功路口時，黃仁傑│                  │
│    │        │      │      │見辛○○徒步行走，乃自後接│                  │
│    │        │      │      │近，由甲○○徒手搶奪辛○○│                  │
│    │        │      │      │右肩之皮包1 只（內有身分證│                  │
│    │        │      │      │、機車駕照、金融卡、健保卡│                  │
│    │        │      │      │各1 張、鑰匙1 串、現金100 │                  │
│    │        │      │      │元、行動電話1 支，總值約  │                  │
│    │        │      │      │2,490 元），得手後逃逸；嗣│                  │
│    │        │      │      │於行經斗六市成功橋時，黃仁│                  │
│    │        │      │      │傑即把該贓車棄置於成功橋下│                  │
│    │        │      │      │，3 人則共乘吳榮杰騎乘之機│                  │
│    │        │      │      │車返回吳榮杰住處，平分搶得│                  │
│    │        │      │      │之現金。                  │                  │
├──┼────┼───┼───┼─────────────┼─────────┤
│ 3  │96年9 月│雲林縣│甲○○│吳榮杰將竊得之車號JJI-572 │同上              │
│    │8 日晚上│斗六市│吳榮杰│號機車 (即附表一編號4)交由│                  │
│    │9 時40分│文化路│黃仁傑│黃仁傑作為搶奪時之交通工具│                  │
│    │許      │、鎮東│      │後，由黃仁傑騎乘該贓車搭載│                  │
│    │        │路口  │      │甲○○，吳榮杰則騎乘車號  │                  │
│    │        │      │      │GC8-926 號機車跟隨在後把風│                  │
│    │        │      │      │接應，結夥3 人前往斗六市區│                  │
│    │        │      │      │伺機行搶。嗣於途經斗六市文│                  │
│    │        │      │      │化路、鎮東路口時，見癸○○│                  │
│    │        │      │      │手持皮包（內有黑色小皮包1 │                  │
│    │        │      │      │只、身分證、機車駕照、行照│                  │
│    │        │      │      │各1 張、健保卡2 張、剪刀1 │                  │
│    │        │      │      │支、K 金項鍊1 條、行動電話│                  │
│    │        │      │      │2 支與現金200 元）行經該處│                  │
│    │        │      │      │，黃仁傑即自後接近癸○○後│                  │
│    │        │      │      │方，再由甲○○下手搶奪薛彩│                  │
│    │        │      │      │雲之皮包得手後，3 人隨即逃│                  │
│    │        │      │      │逸。                      │                  │
└──┴────┴───┴───┴─────────────┴─────────┘


司法院資訊處製作；財團法人民間司法改革基金會備份。
